臺灣高等法院高雄分院刑事裁定　　　　 100年度聲字第1248號
異議人
即受刑人　　洪敏智
上列聲明異議人因殺人未遂等案件，不服台灣屏東地方法院檢察
署屏檢榮安96執減更2915字第29059 號函之檢察官執行，聲明異
議，本院裁定如下：
    主  文
台灣屏東地方法院檢察署屏檢榮安96執減更2915字第29059 號函
檢察官之執行應予撤銷。
    理  由
一、聲明異議意旨略以：異議人即受刑人洪敏智前因殺人未遂等
    案件，迭經台灣屏東地方法院96年度聲減字第616 號、本院
    96年度抗更（一）字第2 號裁定，將附表編號1 、3 、5 所
    示各罪所處之刑減刑後，與附表編號2 、4 所載不應減刑部
    分，定應執行刑為有期徒刑8 年10月15日，褫奪公權4 年；
    附表編號6-8 部分，定應執行刑為有期徒刑2 年，附表編號
    9 則減為有期徒刑3 月。按上開應執行刑，應先執刑較重之
    有期徒刑8 年10月15日，而異議人於假釋前已執行有期徒刑
    共7 年5 月14日，故於94年8 月11日經撤銷假釋後，此部分
    殘刑僅餘1 年5 月1 日，此部分刑期應於96年1 月11日執行
    完畢，並接續執行上開有期徒刑2 年及3 月。本件褫奪公權
    4 年既係附隨於上開有期徒刑8 年10月15日之主刑，自應自
    96年1 月12日起算，至100 年1 月11日執行完畢。檢察官以
    台灣屏東地方法院檢察署屏檢榮安96執減更2915字第29059
    號函，指揮執行更正褫奪公權之期間為98年11月17日至102
    年11月16日，於法不合，茲向本院聲明異議，請求撤銷該檢
    察官所為之指揮執行處分等語。
二、按「刑法第七十九條之一第一項規定：「二以上徒刑併執行
    者，第七十七條所定最低應執行之期間，合併計算之。」同
    條第三項規定：「依第一項規定合併計算執行期間而假釋者
    ，前條第一項規定之期間，亦合併計算之。」則在併合執行
    之情形，其各罪之執行期間即無從區分，不論其執行期間是
    否已逾其中任一罪之刑期，在合併之刑期執行完畢前，均不
    得認其中任一罪之刑期已執行完畢」（最高法院97年度台抗
    字第747 號裁定參照）；又「經縮短應執行之刑期者，其累
    進處遇，應依其縮短後之刑期計算」，「受刑人經縮短刑期
    執行期滿釋放時，由典獄長將受刑人實際服刑執行完畢日期
    ，函知指揮執行之檢察官」，同條第3 、4 項亦分別定有明
    文。足見有二以上刑期之受刑人，雖應分別執行，但由上開
    合併計算刑期、合併計算所得縮短應執行之刑期、累進處遇
    ，依縮短後之刑期計算、縮短刑期執行期滿為實際服刑執行
    完畢日期觀之，實無從區分各項刑期執行完畢之日期。而應
    待全部刑期執行完畢，始能認為各項刑期已執行完畢（最高
    法院97年度台抗字第722 號、98年度台抗字第358 、508 、
    611 、630 、780 號等裁定意旨參照）。
三、本件異議人即受刑人洪敏智前因如附表所示殺人未遂等案件
    ，其中編號6-8 號等罪所處之刑，曾經臺灣高雄地方法院82
    年度易緝字第96號定應執行刑為有期徒刑4 年確定，於83年
    4 月20日入監執行；另編號1-5 各罪所處之刑，曾於88年間
    經臺灣高等法院高雄分院88年度聲字第64號裁定應執行有期
    徒刑12年，褫奪公權4 年，二徒刑併合執行，而於89年12月
    19日假釋出監。嗣於假釋期間再犯毒品危害防制條例之罪，
    而經撤銷假釋，又自94年8 月11日起算執行殘刑8 年6 月16
    日；此後，又經台灣屏東地方法院96年度聲減字第616 號、
    本院96年度抗更（一）字第2 號裁定，依中華民國96年罪犯
    減刑條例，將附表編號1 、3 、5 所示各罪所處之刑減刑後
    ，與附表編號2 、4 所載不應減刑部分，定應執行刑為有期
    徒刑8 年10月15日，褫奪公權4 年；附表編號6-8 部分，定
    應執行刑為有期徒刑2 年，附表編號9 則減為有期徒刑3 月
    等情，均有臺灣高等法院被告前案紀錄表及上開減刑及定應
    執行刑之裁定可稽，而堪認定。揆諸上開判決意旨，本件異
    議人前開應執行有期徒刑12年及4 年之併合執行，假釋期間
    之計算，依刑法第79條之1 第1 項之規定，係就二執行刑按
    同法第77條所定最低應執行之期間，合併計算之。其後經撤
    銷假釋，應執行之殘刑8 年6 月16日即屬二應執行刑共同殘
    餘之刑期，原無從區別何執行刑個別之殘刑為何。從而，則
    在此併合執行之情形，其各罪之執行期間即無從區分，不論
    其執行期間是否已逾其中任一罪之刑期，在合併之刑期執行
    完畢前，均不得認其中任一罪之刑期已執行完畢。本件附表
    編號1-5 、6-8 所處之刑，再經減刑（編號2 、4 不在減刑
    之列）及另定應執行刑後，其殘刑3 年5 月1 日自亦屬該二
    執行刑共同殘餘之刑，須二刑併合執行完畢始屬執行完畢。
    異議意旨主張，本件應先執行上揭有期徒刑8 年10月15日，
    其經撤銷假釋後，扣除假釋前已執行之7 年5 月14日，此部
    分殘刑僅餘1 年5 月1 日，此部分刑期應於96年1 月11日執
    行完畢，割裂計算附表編號1-5 之應執行刑與6-8 號應執行
    刑之執行完畢日，並非足採。
四、本件異議意旨並無理由，固如上述，惟本件二執行刑併合執
    行殘刑3 年5 月1 日，已於98年9 月30日縮刑期滿，執行完
    畢，有異議之人出監證明書及上開臺灣高等法院被告前案紀
    錄表在卷可按，依刑法第37條第2 項、第5 項，異議人褫奪
    公權期間應自主刑執行完畢日起算，檢察官以上開台灣屏東
    地方法院檢察署屏檢榮安96執減更2915字第29059 號函，指
    揮執行更正本件褫奪公權之期間為98年11月17日至102 年11
    月16日，亦非正確，自應仍由本院予以撤銷。
五、依刑事訴訟法第486 條，裁定如主文。
中    華    民    國   100    年    11    月    11   日
                  刑事第十庭    審判長法  官  陳中和
                                      法  官  邱永貴
                                      法  官  蔡國
以上正本證明與原本無異。
如不服本裁定應於送達後5 日內向本院提出抗告狀。
中    華    民    國   100    年    11    月    11   日
                                      書記官  周青玉